臺灣彰化地方法院民事裁定　94年度小上字第19號
上　訴　人　周翠蘋即大立國際聯合商標事務所
　　　　　　　　　　　樓
被上訴人　　乙○○
　　　　　　　　　　　之3
訴訟代理人　甲○○
上列當事人間給付委任費用事件，上訴人對於中華民國94年7月
27日本院彰化簡易庭第一審判決提起上訴，本院裁定如下：
    主      文
上訴駁回。
第二審訴訟費用由上訴人負擔。
    事實及理由
一、本件上訴意旨略以：被上訴人於原審庭訊中表示：「系爭款
    項係於簽約時給的…」云云，惟兩造之系爭契約書載明「送
    收據請款」，足見被上訴人所辯不實。又上訴人於送收據時
    請款，被上訴人表示其並無現金足供支付，惟有發票人為順
    荏國際茶業有限公司之支票乙紙，先交由上訴人以為系爭款
    項之支付，待兌現後再將多餘之款項返還被上訴人。而按商
    業交易之慣例，如係以票據給付價金，其收據日期均係以收
    到支票日即交付收據，惟如支票未兌期，自不得以該收據即
    認已為價金之交付。查兩造除系爭款項外，別無其他金錢糾
    紛，苟被上訴人已於兩造簽約時即給付系爭款項，被上訴人
    自不可能分別於民國「94年2月1日」表示將系爭款項分期清
    償；「94年2月3日」表示要於2月4日下午4時交付。又再書
    寫字條表示：「…但我真的目前沒有辦法，也沒有能力，月
    底前我會再想辦法湊給你」。故原審認上訴人所提出被上訴
    人所傳簡訊及便條紙，無法證明係承認系爭債務，顯與事實
    不符等語。
二、按於小額程序之第一審裁判之上訴或抗告，非以其違背法令
    為理由，不得為之；又按上訴狀內應記載上訴理由，表明下
    列各款事項︰ (一)、原判決所違背之法令及其具體內容。(
    二)、依訴訟資料可認為原判決有違背法令之具體事實。再
    按上訴狀內未表明上訴理由者，上訴人應於提起上訴後二十
    日內，提出理由書於原審法院；未提出者，毌庸命其補正，
    由原審法院以裁定駁回之，民事訴訟法第436條之24第2項、
    第436條之25、第436條之32準用第471條第1項分別定有明文
    。故而，訴狀或理由書如未依此項方法表明者，即難認為已
    對小額訴訟第一審判決之違背法令有具體之指摘。經查，本
    件上訴人上訴僅就原審判決認定事實及證據取捨之違誤任加
    指摘，並未具體指出原審判決有如何違背法令情事，更未指
    明原審判決所違反之法令條項或其內容以及依訴訟資料有何
    判決違背法令之具體事實，自不得謂已合法表明上訴理由，
    從而
    本件上訴，顯難認為合法，應予駁回。
三、依民事訴訟法第436條之32、第471條第1項、第95條、第78
    條裁定如主文。
中　　華　　民　　國　　94　　年　　10　　月　　26　　日
                  民事第二庭
                                審判長　羅培昌
                                法  官　羅秀緞
                                法  官　詹秀錦
以上正本證明與原本無異。
不得抗告。
中　　華　　民　　國　　94　　年　　10　　月　　26　　日
                      　　　書記官　楊筱惠
